臺灣臺中地方法院刑事判決　　　　　　 100年度易字第1022號
公　訴　人　臺灣臺中地方法院檢察署檢察官
被　　　告　張峰瑋
上列被告因詐欺案件，經檢察官提起公訴（99年度偵緝字第2066
號），被告於本院準備程序中就被訴之事實為有罪之陳述，經本
院合議庭裁定由受命法官獨任進行簡式審判程序審理，判決如下
：
    主    文
張峰瑋犯如附表所示各罪，均累犯，各處如附表所示之刑。應執
行有期徒刑拾月，如易科罰金，以新臺幣壹仟元折算壹日。
    犯罪事實及理由
一、犯罪事實：
（一）張峰瑋曾因侵占、傷害案件，分別經本院判處有期徒刑7
      月緩刑2年、有期徒刑4月確定，嗣經確定判決撤銷前開緩
      刑，2案定應執行有期徒刑10月，並於民國（下同）93年1
      月31日執行完畢。張峰瑋明知其已無資力，且自始即無意
      支付，竟為下列犯罪事實：
  １、意圖為自己不法所有利益之犯意，自97年8月12日起至97
      年9月17日（起訴書誤載為97年9月7日）止，接續14次前
      往洪雍健經營，址設臺中市豐原區（改制前為臺中縣豐原
      市○○○路38號富樂雅集餐廳，因張峰偉知悉洪雍健與臺
      中縣（現改制為臺中市）記者協會理事長蕭伯聰熟識，且
      與該協會記者關係良好，竟藉此向洪雍健佯稱：其係中華
      報社管理處負責人，要求在該餐廳之消費款能以簽帳方式
      ，日後再結算，致洪雍健陷於錯誤，同意張峰瑋以簽帳方
      式在該餐廳消費，累計消費得利合計已達新臺幣（下同）
      4萬4300元（起訴書誤載為4萬1800元）。
  ２、張峰瑋又基於意圖為自己不法所有犯意，於97年8月間某
      日，在上開富樂雅集餐廳向洪雍健詐稱需款週轉，請求洪
      雍健先行借款，他日再予返還，使洪雍健陷於錯誤而交付
      1萬3000元予張峰瑋。
  ３、嗣於97年9月間，洪雍健不願再讓張峰瑋簽帳，並催討先
      前簽帳之消費款，張峰瑋竟另基於意圖為自己不法所有犯
      意，於97年9月13日書立借據1紙，再持不詳方式取得俗稱
      「芭樂票」之支票【鐵雲企業有限公司簽發，發票日97年
      10月31日（起訴書誤載為97年1月30日），面額5萬4500元
      之華南商業銀行五權分行支票】1張，在富樂雅集餐廳向
      洪雍健謊稱係工程款客票，欲用以支付前揭消費款，且因
      其子生病，需再向洪雍健借款6000元，致洪雍健陷於錯誤
      ，於收票後再交付現金1萬6200元（含票面金額超出消費
      額之部分即5萬4500元減消費欠款4萬4300元，再加借款60
      00元）。詎上開支票屆期提示竟遭退票，張峰瑋拒不清償
      ，洪雍健始知受騙。
（二）案經臺中縣警察局（現改制為臺中市政府警察局）豐原分
      局報告臺灣臺中地方法院檢察署檢察官偵查起訴。
二、證據名稱：
（一）被告張峰瑋於本院準備程序及審理時為認罪之陳述。
（二）證人即告訴人洪雍健之警詢證述（見警卷第4─6頁）。
      偵查中之證述（見98年度偵字第15650號卷第5─6頁）。
      、98年度偵緝字第2066號卷第48─49頁）。
（三）證人蕭伯聰警詢之證述（見警卷第7─8頁）、偵查中之證
      述（見98年度偵緝字第2066號卷第47─49頁）。
（四）簽帳單影本14張（見警卷第12─18頁）、鐵雲企業有限公
      司簽發之支票及退票理由單1份（見警卷第19─21頁）、
      借據1紙（見警卷第22頁）。
（五）本院治安法庭89年度感更字第1號裁定1份（見98年度偵緝
      字第2066號卷第24─25頁）。
（六）華南商業銀行股份有限公司99年10月22日營清字第099001
      3552號函1份（見98年度偵緝字第2066號卷第26、29頁）
      、本院99年10月21日中院彥非拾98司促字第15048字第
      106104號函及所附支付命令1份（見98年度偵緝字第2066
      號卷第35頁）及本票裁定1份（見98年度偵緝字第2066號
      卷第36─37頁）、被告97年度、98年度所得資料（見98年
      度偵緝字第2066號卷第59─60頁）。
（七）臺灣臺中地方法院檢察署檢察官99年度偵字第1491號起訴
      書、臺灣士林地方法院檢察署檢察官98年度偵字第7530號
      起訴書及臺灣士林地方法院98年度審簡字第769 號判決：
      各1份（分見98年度偵緝字第2066號卷第61─71頁）。
（八）華南商業銀行五權分行98年9月18日華五權存字第0980388
      號函及所附鐵雲企業有限公司00000000號、000000000號
      帳號開戶資料、交易明細、退補票紀錄各1份（見98年度
      偵字第15650號卷第11─45頁）。
（九）臺灣高等法院被告前案記錄表1份。
三、核被告所為，如犯罪事實欄（一）１、部分所示，係犯刑法
    第339條第2項之詐欺得利罪；如犯罪事實欄（一）２、３部
    分所示，則均係犯刑法第339條第1項之詐欺取財罪。被告前
    後1次詐欺得利犯行及2次詐欺取財犯行，犯意各別、行為互
    殊，應予分論並罰。查被告有如事實欄所載之前科紀錄，有
    臺灣高等法院被告前案紀錄表1份在卷足憑，其於5年以內故
    意再犯上開有期徒刑以上之罪，均為累犯，應依刑法第47條
    第1項之規定，加重其刑。爰審酌被告犯罪之動機、目的，
    所用手段尚屬平和，被害人所受損害仍未獲彌補等情形，及
    被告犯罪後坦承犯行等一切情狀，分別量處如主文所示之刑
    ，併均諭知易科罰金之折算標準，且定其應執行刑，以示懲
    儆。
四、依刑事訴訟法第273條之1第1項、第299條第1項前段、第310
    條之2、第454條第1項，刑法第339條第1項、第2項、第47條
    第1項、第41條第1項前段、第8項、第51條第5款，刑法施行
    法第1條之1第1項、第2項前段，判決如主文。
本案經檢察官張國強到庭執行職務。
中    華    民    國  100    年    6    月    22    日
                 刑事第八庭  法  官   王金洲
以上正本證明與原本無異。
如不服本判決應於收受送達後十日內向本院提出上訴書狀，並應
敘述具體理由；其未敘述上訴理由者，應於上訴期間屆滿後二十
日內向本院補提理由書（均須按他造當事人之人數附繕本）「切
勿逕送上級法院」。
告訴人或被害人對於判決如有不服具備理由請求檢察官上訴者，
其上訴期間之計算係以檢察官收受判決正本之日期為準。
                             書記官   謝明倫
中    華    民    國  100    年    6    月    22    日
附錄論罪科刑法條
中華民國刑法第339條
意圖為自己或第三人不法之所有，以詐術使人將本人或第三人之
物交付者，處5年以下有期徒刑、拘役或科或併科1千元以下罰金
。
以前項方法得財產上不法之利益或使第三人得之者，亦同。
前二項之未遂犯罰之。
附表：
┌──┬────┬────────────────────────┐
│編號│ 事  實 │          所犯罪名及處刑（主刑及從刑）          │
├──┼────┼────────────────────────┤
│ 01 │如犯罪事│張峰瑋犯詐欺得利罪，累犯，處有期徒刑伍月，如易科│
│    │實欄（一│罰金，以每日新臺幣壹仟元折算壹日。              │
│    │）１所示│                                                │
│    │        │                                                │
├──┼────┼────────────────────────┤
│ 02 │如犯罪事│張峰瑋犯詐欺取財罪，累犯，處有期徒刑肆月，如易科│
│    │實欄（一│罰金，以每日新臺幣壹仟元折算壹日。              │
│    │）２所示│                                                │
│    │        │                                                │
├──┼────┼────────────────────────┤
│ 03 │如犯罪事│張峰瑋犯詐欺取財罪，累犯，處有期徒刑肆月，如易科│
│    │實欄（一│罰金，以每日新臺幣壹仟元折算壹日。              │
│    │）３所示│                                                │
│    │        │                                                │
└──┴────┴────────────────────────┘
（以下空白）